# 研发支出资本化

提问人：zhh_502 时间：2016-03-31 12:18:21
有一公司，为研发技术委托外部专家，三年前已支付了相关费用，研发成果是阶段性的，三年后技术成功，由于专家都是个人，一直未开发票，发票开在最近。公司准备将研发支付的款项资本化，但是由于发票开的比较晚，能否在以前三年期间期末暂估研发支出资本化金额，然后再根据发票金额调整研发支出。

回答人：chenyiwei
根据《讲解 2010 》，对前期已经费用化的开发支出，后续即使该项目的开发获得成功，也不能将其调整出来重新资本化。 就本问题，这些专家费用在几年前已经发生，当时该项目的前景很可能并不明朗，在此情况下将专家费用予以费用化处理是合适的。虽然现在最终确定研发成功了，但过去费用化的研发支出是不能重新资本化的。